# 同一控制下企业合并报表

提问人：dime123 时间：2016-02-04 21:19:29
同一控制企业合并，被合并企业于 2015 年 6 月成立， 10 月为合并日，合并企业以 100 万元对价取得被合并企业100%股权，被合并企业所有者权益情况：股本 102 万元，未分配利润 3 万元， 1 、合并日合并企业个别报表分录：借：长期股权投资 105 贷：银行存款：
100 资本公积： 5 ，合并报表抵销分录：借：股本 102 ，未分配利润 3 ， 贷：长期股权投资 105 ，请问合并日的会计处理正确吗 2 、2015.12.31被合并企业所有者权益情况为股本 102 ，未分配利润 8 请问如何编制合并抵销分录

回答人：chenyiwei
合并日抵销分录：借：股本 102 ，借：资本公积 3 ，贷：长期股权投资 105 ，今后这笔抵销分录一直延续即可。

提问人：zhuanfei 时间：2016-02-05 09:45:42
陈版是不是把还原子公司留存收益的分录给合并了啊？ 借：资本公积 3 贷：未分配利润 3

回答人：chenyiwei
是的，直接按我在 2 楼写的抵销分录合并就可以了，以后也不用模拟权益法，这笔分录一直延续下去就可以了。